Inventaris van het archief van de Culturele Raad van Zuid-Holland, 1956-1982
Nationaal Archief, Den Haag
- DIVERSE TENTOONSTELLINGEN
  - Tentoonstelling Hongaarse kunstenaars Leiden., 1349
  - Diverse tentoonstellingen., 1350
  - Nederlandse kunststichting + circulatie overzichten., 1351
  - NKS tentoonstelling grafische techniek t/m 1977., 1352
  - NKS tentoonstelling "Mooi alleen hoeft niet" t/m 1977., 1353
  - Gegevens mobiel tentoonstellings-materiaal., 1354
  - Art 10, 1979; 1355
  - Tentoonstellingsaanbod in Zuid-Holland t/m 1978., 1356
  - Kijktafeldichtheid Zuid-Holland t/m 1978., 1357
  - Bijeenkomsten NKS tentoonstelling t/m 1978., 1358
- BEELDENDE KUNST VERENIGING / COMMISSIE
  - Kunstenaarskring Hoeksche Waard, 1973; 1359
  - Ver. Galerie 31 Voorburg., 1360
  - Axi-groep Dordrecht, 1974; 1361
  - Gemeentelijke commissie voor BKR Den Haag., 1362
  - Nationaal comite Nederlandse BK Symposion, 1975; 1363
  - Vereniging van amateur BK i.o. Wassenaar., 1364
  - Ars Aemula Naturae., 1365
  - Adviescommissie stadsverfraaiing Schiedam., 1366
  - ARTEC., 1367
  - Punt 31, Dordrecht., 1368
  - Algemene kunstkring Scheveningen., 1369
  - Werkgroep Kent, 1973; 1370
  - Subsidie-aanvraag comite "Het kofjekokertje" Middelharnis, 1971; 1371
  - Arti et Industriae, 1972; 1372
  - Jacob Marisstichting, 1972; 1373
  - Centraal beraad voor beeldende vorming., 1374
  - Kunststichting Waddinxveen, 1963; 1375
  - Stichting actuele Rotterdamse kunst t/m 1977., 1376
  - Kunstenaarskring Hoekschewaard, 1976; 1377
  - Plaatselijke en regionale vereniging van BK t/m 1978., 1378
  - Tekengenootschap "Pictura" Dordrecht t/m 1979., 1379
  - Comite symposion Gorinchem t/m 1979., 1380
  - Federatie van amateur beeldende kunstenaarsverenigingen in Nederland t/m 1978., 1381
  - Kunst en Bedrijf t/m 1979., 1382
  - Beroepsvereniging van beeldende kunstenaars 1969, algemeen t/m 1971., 1383
  - Beroepsvereniging van beeldende kunstenaars, 1969, algemeen t/m 1974., 1384
  - BBK gewest Zuid-Holland t/m 1974., 1385
  - BBK afdeling Den Haag, 1978; 1386
- ARTOTEKEN
  - Kunstuitleen Delft t/m 1978., 1387
  - Overleg Artoteken t/m 1978., 1388
  - Provinciale Artoteek Dordrecht t/m 1979., 1389
  - Provinciale Artoteek-abonnementen Den Haag t/m 1979., 1390
  - Provinciale Artoteek-abonnementen Alphen a/d Rijn., 1391
  - Artoteek Rijnmond, Rotterdam t/m 1978., 1392
  - Artoteek Rijswijk t/m 1975., 1393
  - Artoteek Dordrecht t/m 1978., 1394
  - Artoteek Den Haag t/m 1978., 1395
  - Provinciale Artoteek-abonnementen Gouda., 1396
  - Provinciale Artoteek-abonnementen Rotterdam., 1397
  - Artoteek Leiden., 1398
  - Uitleencentrum beeldende kunst., 1399
- BEELDENDE KUNST
  - Expositie mogelijkheden in Zuid-Holland, 1977 - 1980; 1400
  - Gebruik documentatie, 1973 - 1974; 1401
  - Gebruik documentatie, 1975; 1402
  - Gebruik documentatie, 1976; 1403
  - Gebruik documentatie, 1977; 1404
  - Gebruik documentatie, 1978; 1405
  - Gebruik documentatie, 1979; 1406
  - Gebruik documentatie, 1980; 1407
  - Inschakeling BK bij recreatieprojecten., 1408
  - Advies voor het aanbrengen van werken van BK Zuid-Holland., 1409
  - Inschakeling BK, Reeuwijkse plassengebied., 1410
  - Inschakeling BK, recreatieproject Bernisse., 1411
  - Inschakeling BK, recreatieproject Bernisse. inv. nr. 1411., 1412
  - Studiedag BK, 1982; 1413
  - Studiedag "Geef de BK een kans"., 1414
  - Aanschaf kunstwerken zomerzegels, 1957; 1415
- BK OVERIGE ZAKEN
  - Geschenk provinciehuis., 1416
  - Aankopen/opdrachten kunstfinanciering., 1417
  - W.Brinkman, Schipluiden, schilder., 1418
  - Kring van Nederlandse Gouachisten., 1419
  - BKR., 1420
  - BK/bouwkunst toegepaste kunst algemeen, 1964 - 1973; 1421
  - Akademie-projekt, Gorinchem, Woudrichem, 1974; 1422
  - Sektie BK Noord-Holland, 1972; 1423
  - Consulenten BK, 1974 - 1975; 1424
  - Bejaarden BK., 1425
  - Documentatieboek BK Gorinchem t/m 1978., 1426
  - Opleidingsmogelijkheden voor BK t/m 1974., 1427
  - Culturele gemeenschap Delft t/m 1978., 1428
  - Jubileumcomite van de brandweervereniging "Steeds Paraat" te Gouda t/m 1977., 1429
  - Subsidiëring kunstwerk bij de scheepswerf van de Giessen- de Noord, Alblasserdam., 1430
  - Projekt "Nieuwe Nederlandse Tuin" van E. Hilgerman t/m 1978., 1431
  - BK sociaal-cultureel vormingswerk t/m 1973., 1432
- LETTEREN
  - Stichting schrijvers, school, samenleving., 1433
  - Henk Kooyman, gedichtenbundel., 1434
  - Tentoonstelling "Reizende Bladen", 1975; 1435
  - Boekwerkje inzake binnenschippers., 1436
  - Gezicht op Zuid-Holland., 1437
  - Fonds van de letteren, 1978; 1438
  - Vrienden Poezie Hardop, 1978; 1439
  - Poetry Internationaal, 1974; 1440
  - Stichting Schrijvers, School, Samenleving, 1979; 1441
  - Dordrecht, Dordtboek, 1978; 1442
  - Arbeidersboek, 1978; 1443
  - Dordtboek en Maastrichtboek, 1977; 1444
  - Letteren algemeen, 1974; 1445
  - Provinciale dag, 1977; 1446
- AUDIO-VISUELE MEDIA
  - Provinciale visuele documentatie., 1447
  - Mededelingenblad regionale radio en TV Zuid-Holland., 1448
  - Voorlichtingsdag AV, 1973; 1449
  - Konsulent AV, 1973; 1450
  - Geluid en beeldarchief toneelmuseum, 1973; 1451
  - Kontaktgroep AV in Pedag akademies Zuid-Holland, 1973; 1452
  - Overleg commissie regionale omroep Zuid-Holland, 1969; 1453
  - Conferentie regionale omroep Zwolle, 1971; 1454
  - Stichting regionale omroep Brabant., 1455
  - Regionale omroep algemeen., 1456
  - Regionale omroep algemeen. inv. nr. 1456., 1457
  - Advies studiedag regionale omroep, 1970; 1458
  - Stichting "Radio Norvicus" Noordwijk, 1975; 1459
  - Adviezen film, fotografie en televisie, 1975; 1460
  - Rotterdamse regionale omroep, 1976; 1461
  - Studie commissie regionale omroep, 1967 - 1969; 1462
  - Regionale TV, 1966; 1463
  - Regionale TV, 1967; 1464
  - TV algemeen en lokaal, 1966 - 1968; 1465
  - Werkgroep kabeltelevisie t/m 1974., 1466
  - Bestuurslidmaatschap NOS, 1973; 1467
  - Kabel TV Zoetermeer, 1973; 1468
  - Vragenlijst NTS, 1969; 1469
  - Teleac, 1966; 1470
- FILM ALGEMEEN
  - Werkweek filmvorming, 1970; 1471
  - Filmvorming in het voortgezet onderwijs t/m 1975., 1472
  - Rijksfilmbeleid t/m 1970., 1473
  - Algemeen, 1958 - 1963; 1474
  - Filmvorming t/m 1974., 1475
  - Mededelingenblad, 1959 - 1961; 1476
  - Kadercursussen, 1960 - 1963; 1477
  - Amateurfilmers, 1961; 1478
  - Filmforum, 1959; 1479
  - Filmhuis Delft., 1480
  - Vertonerssektie., 1481
  - Projectgroep filmbeleid Delft., 1482
  - Kijkhuis., 1483
  - Filmgroep Holland., 1484
  - Stichting projectief t/m 1977., 1485
  - Vereniging Nederlands Film Instituut t/m 1979., 1486
  - Stichting Vlegel films t/m 1978., 1487
  - Werkgemeeschap "De Kritische Filmers" t/m 1979., 1488
- DIVERSE SUBSIDIE-AANVRAGEN
  - Rotterdamse filmliga, 1968; 1489
  - Filmvormingswerk Chr. film aktie, 1964 - 1969; 1490
  - Film historisch dispuut "Robert Fruin"., 1491
  - Stichting filmcentrum., 1492
  - Elckerlije film, 1962 - 1964; 1493
  - Stichting filmcentrum, 1959 - 1963; 1494
  - Stichting filmcentrum, 1964 - 1977; 1495
  - Subsidie filmprojectoren J.O.C., 1496
  - Subsidie-aanvraag film poppenspel, 1975; 1497
  - Stichting filmgroep Holland, 1974; 1498
  - Kontaktgroep filmdocenten, 1970 - 1973; 1499
  - Werkgroep vrije (film) vertoners, 1975; 1500
  - Filmwerkgroep Blepo, 1976; 1501
  - Filmcineklup, 1976; 1502
- FOTOGRAFIE
  - Werkgroep Prof ex t/m 1979., 1503
  - Bond van Nederlandse amateurfotografen verenigingen., 1504
  - Fotografie, 1959 - 1969; 1505
- VORMING EN ONTWIKKELING
  - Volksuniversiteiten., 1506
  - Provinciale regeling bijzonder jeugdwerk en volksontwikkelingswerk in internaatsverband., 1507
  - Subsidie volksuniversiteiten., 1508
  - Provinciale subsidiering., 1509
  - Strategisch samenwerken in Zuid-Holland., 1510
  - Herziene regeling volksuniversiteiten, 1961., 1511
  - Herziene regeling volksuniversiteiten, 1966; 1512
  - Herziene regeling volksuniversiteiten, 1969; 1513
  - Herziene regeling volksontwikkelingswerk in verenigingsverband., 1514
- VORMING EN ONTWIKKELING LANDELIJK
  - Nederlands instituut voor volksontwikkeling en natuurvriendenwerk., 1515
  - De Toorts / N'66 / NIVON., 1516
  - Maatschappij tot Nut van het Algemeen., 1517
  - Vereniging voor pedagogiek, 1958; 1518
  - Instituut voor arbeidersontwikkeling, 1958; 1519
  - Nederlands centrum voor onderwijs en opvoeding, 1964; 1520
  - Vormingscentrum "Staelduin"., 1521
  - N.B.V., 1973; 1522
  - Koninklijke Nederlandse Akademie voor Wetenschappen, 1971; 1523
  - Permanente educatie., 1524
  - Subsidie verhoging stichting Oud-Poelgeest, 1969; 1525
  - Internationale school voor wijsbegeerte, 1969; 1526
  - Stichting Oud-Poelgeest, 1969; 1527
  - Onderwijskunde, 1974; 1528
  - Beroepsopleiding cultureel werk, 1975; 1529
  - Commissie vormings- en ontwikkelingswerk voor volwassenen, 1973 - 1975; 1530
- VORMING EN ONTWIKKELING PROVINCIAAL
  - Subsidiëring volksontwikkelingswerk in internaatsverband, 1965; 1531
  - Buitenlandse wernemers Rijnmond, 1973; 1532
  - Nutsdepartementen in Zuid-Holland t/m 1979., 1533
  - Onderwijs Rijnmond, 1974; 1534
  - Openbaar Lichaam Rijnmond - Onderwijs aan anderstaligen, 1975; 1535
- VORMING EN ONTWIKKELING ALGEMEEN
  - Project "Education Permanente" Hoeksche Waard, 1971; 1536
  - Conferentie "Education Permanente" Leidse volksuniversiteit, 1970; 1537
  - Voorontwerp basisonderwijs, 1971; 1538
  - N.V.V. districtsbestuur, 1972; 1539
  - Provinciale consulent volksuniversiteit, 1970; 1540
  - Provinciale consulent NIVON., 1541
  - "Education Permanente", 1969 - 1970; 1542
  - Buitenlandse werknemers, 1971 - 1972; 1543
  - Gemeente-subsidie volkshogeschool, 1970; 1544
  - Vorming algemeen., 1545
  - Volksontwikkeling., 1546
  - Volksuniversiteit algemeen., 1547
  - Gewoon lager onderwijs., 1548
- VORMING EN ONTWIKKELING PLAATSELIJK
  - Adviescommissie cultureel werk, sociale academie Rotterdam, 1969; 1549
  - Vrije academie Vlaardingen, 1968; 1550
  - Volksuniversiteit Rotterdam, 1968 - 1969; 1551
  - Subsidie Leidse volksuniversiteit, 1958; 1552
  - Buitenafdeling volksuniversiteit Den Haag, 1965 - 1966; 1553
  - Nutsacademie voor pedagogische en maatschappelijke vorming, 1963 - 1964; 1554
  - Volksuniversiteit Rozenburg, 1967; 1555
  - Samenlevingsopbouw Zoetermeer, 1967; 1556
  - Sociale academie Rotterdam, 1964 - 1971; 1557
  - Vorming en ontwikkeling Lisse, 1976; 1558
  - Vormingsweek in Alexanderstad, 1976; 1559
  - Concept-verordening vormings- en ontwikkelingswerk voor volwassenen., 1560
  - Comite "Den Haag Internationaal", 1974; 1561
  - Plaatselijk vormingswerk, 1971; 1562
  - Haags cultureel trefpunt, 1974; 1563
  - Haagse stichting voor volksontwikkeling, 1970; 1564
  - Volksuniversiteit Dordrecht, 1972; 1565
  - Leidse volksuniversiteit., 1566
- PERMANENTE EDUCATIE EN DE VROUW (PEV) ALGEMEEN
  - Weekend vrouwenorganisatie "Crabbehoff", 1977; 1567
  - Studiebijeenkomst vorming en ontwikkeling, 1972; 1568
  - Structurering plaatselijk vormings- en ontwikkelingswerk, 1978; 1569
  - PEV van de Nederlandse bond voor plattelandsvrouwen, 1974; 1570
  - Subsidieverzoek van de Nederlandse vereniging van huisvrouwen, 1976; 1571
  - Subsidie-aanvraag christelijke Nederlandse vrouwenbond, 1975; 1572
  - Cursus vrouwenorganisatie Bodegraven, 1977; 1573
- BIBLIOTHEEKWETTEN
  - Financiële consequenties bibliotheekwet, 1975; 1574
  - Wet op de bibliotheekraad, 1975; 1575
  - Wet op het openbare bibliotheekwerk, 1978; 1576
  - Gemeentelijke bibliotheekplannen t/m 1978., 1577
  - Driejarenplan voor het openbaar bibliotheekwerk Zuid-Holland t/m 1967., 1578
- ADVIESCOMMISSIE BIBLIOTHEEKWERK 1975 - 1977
  - Provinciale adviescommissie openbaar bibliotheekwerk Zuid-Holland t/m 1979., 1579
  - Provinciale adviescommissie openbaar bibliotheekwerk Zuid-Holland t/m 1977., 1580
- BIBLIOTHEEKCENTRALES STICHTINGEN
  - Geldlening katholiek bibliotheekcentrum, 1966; 1581
  - Samenwerking CPBC - CJV, 1966 - 1968; 1582
  - Nederlandse blindenbibliotheek, 1965 - 1967; 1583
  - Statuten vereniging Christelijk Lectuurcentrum, 1968; 1584
  - Wisselbibliotheek Christelijke Militaire Tehuizen, 1959; 1585
  - Rijkssubsidie Protestants Christelijke Bibliotheken, 1963; 1586
  - Provinciale bibliotheekcentrale van Zuid-Holland, 1965; 1587
  - Provinciale bibliotheekcentrale van Zuid-Holland, 1968; 1588
  - Katholiek bibliotheekcentrum, 1969; 1589
  - Samenwerkende provinciale bibliotheekcentrales, 1969 - 1970; 1590
  - Subsidie-aanvraag protestants christelijk P.B.C., 1974; 1591
  - Planning bibliotheekwerk van de provinciale bibliotheekcentrales, 1973; 1592
  - Landelijke bibliotheekcentrale, 1972; 1593
  - Katholiek Bibliotheek- en Lectuurcentrum, 1971; 1594
- PLAATSELIJKE BIBLIOTHEKEN
  - Rijkssubsidie protestante bibliotheekcentrale, 1961 - 1964; 1595
  - Plaatselijke bibliotheken, 1960 - 1968; 1596
  - Bibliotheek Voorschoten, 1963; 1597
  - Toonkunstbibliotheek Amsterdam, 1957 - 1963; 1598
  - Openbare muziekbibliotheek, 1958 - 1959; 1599
  - Vereniging openbare bibliotheken Dordrecht, 1976; 1600
  - Gemeentelijke bibliotheek Naaldwijk, 1973; 1601
  - Bibliotheek Pijnacker, 1970; 1602
  - Toonkunstbibliotheek, 1968 - 1972; 1603
  - Openbare bibliotheek Stompwijk, 1968; 1604
  - Vereniging openbare leeszaal Gouda, 1967; 1605
  - Openbare bibliotheek Hellevoetsluis, 1967; 1606
  - Openbare bibliotheek Krimpen a/d IJssel, 1966; 1607
  - Stichting samenwerkende openbare bibliotheken Delft t/m 1975., 1608
  - Kinderbibliotheek Leiden t/m 1978., 1609
  - Openbare bibliotheek Middelharnis t/m 1976., 1610
- BIBLIOTHEKEN, OVERIGE ZAKEN
  - Bibliotheken, leeszalen en lectuurvoorziening ten plattelande, 1952; 1611
  - Bibliotheken, leeszalen en lectuurvoorziening ten plattelande, 1953; 1612
  - Bibliotheken, leeszalen en lectuurvoorziening ten plattelande, 1954; 1613
  - Openbare leeszalen en bibliotheken, 1957 - 1972; 1614
  - Bibliotheek voor schippers en zeevarende, 1964 - 1972; 1615
  - Regionale steunbibliotheek t/m 1971., 1616
  - Nederlandse blindenbibliotheek t/m 1973., 1617
  - Bibliotheken algemeen, 1966 - 1973; 1618
  - Openbare bibliotheken (achterstandsonderzoek), 1968 - 1969; 1619
  - Subsidiëring bibliobussen t/m 1975., 1620
  - Bibliotheekschool, 1970; 1621
  - Interbibl. communicatiesysteem, 1974; 1622
  - Provinciale bibliotheekcentrale Zuid-Holland t/m 1979., 1623
  - Voorontwerp van de wet op het openbare bibliotheekwerk., 1624
- SUBSIDIE BIBLIOTHEKEN ALGEMEEN
  - Herziening provinciale subsidieregeling lectuurvoorziening., 1625
  - Uitvoeringsbeschikking provinciale subsidieregeling lectuurvoorziening., 1626
  - Subsidieregeling lectuurvoorziening., 1627
  - Lectuurvoorziening., 1628
  - Advies lectuurvoorziening., 1629
  - Subsidiëring lectuurvoorziening zee, Rijn- en binnenvaart., 1630
  - Subsidiebedrag voor overige organen., 1631
  - Herziene subsidiegrondslag provinciale bibliotheekcentrales., 1632
  - Herziening subsidieregeling lectuurvoorziening, 1968 - 1972; 1633
- CULTUURCONSERVERING
  - Toonkunstherdenking, 1813 - 1963; 1634
  - Voorlichting amateur historici, 1963; 1635
  - 9 mei commissie, 1962; 1636
  - 5 mei viering, 1960; 1637
  - Studiebijeenkomst, 1964; 1638
  - Regionale en plaatselijke historie-beoefenaars, mededelingenblad, 1965; 1639
  - Enquete en rapport, 1964; 1640
  - Regionale en plaatselijke historie-beoefenaars, mededelingenblad, 1965; 1641
  - Regionale en plaatselijke historie-beoefenaars, mededelingenblad, 1966; 1642
  - Regionale en plaatselijke historie-beoefenaars, mededelingenblad, 1967; 1643
  - Studiebijeenkomst, 1966; 1644
  - Cursus historie, 1966; 1645
  - Bevrijdingscomite Gorinchem, 1965; 1646
  - 5 mei viering, 1965; 1647
  - Plaatselijke visuele documentatie bijeenkomst verzorgers., 1648
  - Excursie regionale geschiedsbeoefening, 1967; 1649
  - 5 mei viering, 1970; 1650
  - Enquete kunsthistorische opleiding, 1972; 1651
  - Decentralisatie archieven t/m 1978., 1652
  - Unie van Utrecht t/m 1978., 1653
  - Actiecomite Hofstede en Oudeweg, 1975; 1654
  - Gedenkteken Graven, 1975; 1655
  - Nederlands economisch-historisch archief, 1973; 1656
  - 700 jaar Vlaardingen, 1973; 1657
  - Oudheidkundige vondsten., 1658
  - Congres Engelse en Nederlandse historici, 1976; 1659
  - Cultuurconservering t/m 1979., 1660
- MUSEA
  - Tropenmuseum Brielle, 1956 - 1965; 1661
  - Gemeentemuseum Den Haag., 1662
  - Collectie Tavenraat en Zandleven, 1971; 1663
  - Fonds Goudse glazen., 1664
  - Oranje Nassau museum, 1958; 1665
  - Prinsenhof Delft, 1970 - 1979; 1666
  - Directeur Dordrechts museum, 1964 - 1971; 1667
  - Museum S.van Gijn, 1975; 1668
  - Stichting "De Rietgors" t/m 1977., 1669
  - Nederlands letterkundig museum en documentatiecentrum Den Haag., 1670
  - Beleidscommissie museum het Prinsenhof, 1977; 1671
  - Provinciale conservator streekmusea., 1672
  - Mededelingenblad betreft musea in Zuid-Holland, 1964; 1673
  - Culturele gemeenschap Delft, 1978; 1674
  - Museumkrant voor het onderwijs., 1675
  - Provinciaal overleg musea, 1973; 1676
  - Commissie musea Dordrecht, 1972; 1677
  - Streekmuseum de Hoeksche Waard., 1678
  - Nationaal brandweermuseum Hellevoetsluis., 1679
  - Schevenings museum., 1680
  - Zeeuws museum Middelburg., 1681
  - Gemeentemuseum Maassluis., 1682
  - Visserijmuseum Vlaardingen., 1683
  - Streekmuseum IJsselmonde., 1684
  - Museum Swaensteijn Voorburg., 1685
  - Deltamuseum., 1686
- HISTORISCHE TENTOONSTELLINGEN
  - Tentoonstelling gemeentemuseum., 1687
  - Tentoonstelling oude gebruiksvoorwerpen - Instituut stad en landschap Rotterdam., 1688
  - Tentoonstelling Haagse fotograven vereniging - Tropenmuseum Brielle., 1689
  - Historische tentoonstelling te Berkel en Roderijs., 1690
  - Tentoonstelling "Opening provinciehuis" Zuid-Holland., 1691
  - Tentoonstelling "Herlevend verleden" Amerstol., 1692
  - Valkenierstentoonstelling Oranje Nassaumuseum., 1693
  - Tentoonstelling "In naam van Oranje"., 1694
  - Garantiefonds Pompeï-tentoonstelling Den Haag., 1695
  - Tentoonstelling "Vijf eeuwen Oranje-Nassau in beeld" te Delft., 1696
  - Bevrijdingsexpositie, 1975; 1697
- LANDELIJKE HISTORISCHE VERENIGINGEN
  - Historische vereniging Sprekerslijst, 1958; 1698
  - Ons eigen volk., 1699
  - Centraal bureau historische instellingen., 1700
  - Oprichting streekhistorisch centrum., 1701
  - Historische Vereniging Holland., 1702
  - Verhoging subsidie Historische Vereniging voor Zuid-Holland., 1703
  - Enquete werkterrein Hollandse historici, contact commissie Historische Vereniging Holland, 1976; 1704
  - Bestuur Historische Vereniging Holland., 1705
  - Onderzoek ledenbestand Vigilate / contactcentrum, 1973; 1706
  - Contactcentrum overleg historie-beoefening Noord- en Zuid-Holland., 1707
  - Bestuur Historische Vereniging Holland, 1978; 1708
  - Vereniging voor genealogie "Ons Voorgeslacht"., 1709
  - Historische Vereniging voor Zuid-Holland "Vigilate Deo Confidentes"., 1710
  - Coördinatie lidmaatschap Vigilate., 1711
  - Nederlandse jeugdbond ter bestudering van de geschiedenis t/m 1976., 1712
  - Statuten Historische Vereniging van Holland t/m 1973., 1713
  - Subsidie Historische Vereniging Holland t/m 1976., 1714
- REGIONALE EN PLAATSELIJKE HISTORISCHE VERENIGINGEN
  - Historische verenigingen in Zuid-Holland t/m 1978., 1715
  - Vereniging Het Spinozahuis., 1716
  - Genootschap Delfia Batavorum., 1717
  - Vereniging Oud Dordrecht t/m 1978., 1718
  - Jaarboekje vereniging Oud Leiden., 1719
  - Cultureel comite Rijnsburg., 1720
  - Oranjevereniging Maasland., 1721
  - Leidsch historisch dispuut P.C.Hooft., 1722
  - Subsidie-aanvraag historisch genootschap Warmelda., 1723
  - Subsidie contactcentrum Dissertatie Baars., 1724
  - Zuid-Hollandse vereniging voor genealogie Ons Voorgeslacht., 1725
  - Stichting Westlands centrum voor streekhistorie., 1726
  - Stichting Hollandse historische vereniging., 1727
- OUDHEIDKUNDIG BODEMONDERZOEK ALGEMEEN
  - Archeologische werkgemeenschap Nederland., 1728
  - Archeologische werkgemeenschap voor Westelijk Nedeland., 1729
  - Fonds archeologische onderzoekingen., 1730
  - Symposion "Middeleeuwse Archeologie in Oude Binnensteden., 1731
- PROVINCIALE ARCHEOLOGISCHE COMMISSIE
  - Provinciale archeologische commissie t/m 1978., 1732
  - Werkgroep bodemarchief Zuid-Holland., 1733
  - Een provinciaal archeologisch bureau., 1734
- MONUMENTENZORG
  - Landelijke bouwkunst., 1735
  - Vereniging "Delft Binnen de Vesten"., 1736
  - Molendocumentatie (Instituut Stad en Landschap voor Zuid-Holland)., 1737
  - Ontwerp - Monumentenwet., 1738
  - Stichting Dever te Lisse., 1739
  - Inlichtingen behoud historische monumenten., 1740
  - Stichting behoud historische monumenten., 1741
  - Regionale stichting Monumentenwacht., 1742
  - Stichting Slot Teijlingen., 1743
  - Subcommissie Stad en Dorp in Zuid-Holland van Bond Heemschut., 1744
  - Restauratie Madonnabeeld parochie Maria van Jesse Delft., 1745
  - Stichting "De Binnenhof" Naaldwijk., 1746
  - Cultuurbeleid en Monumentenzorg., 1747
  - Provinciale commissie Monumentenjaar, 1975; 1748
  - Stichting "Sint Jacobsgasthuis" Leiden., 1749
- VOLKSKUNDE
  - Nederlandse vereniging van Mandenmakerspatroons., 1750
  - Historiografisch onderzoek Barendrecht., 1751
  - Provinciaal beleid Volkskunde., 1752
  - Historische verenigingen., 1753
  - Stichting condificatie van Nederlandse volksverhalen., 1754
  - Nederlands Volkslied-archief., 1755
  - Congres "Christianity in World History" in Delft 1969., 1756
  - Locales Gewoonten Schoonmaken., 1757
  - Subsidieverzoek collectief van ambachtslieden "Artisan"., 1758
  - Instituut voor natuurbeschermings-educatie., 1759
  - Stichting "Zuid-Hollands Landschap"., 1760
  - Europees natuurbeschermingsjaar, 1970; 1761
  - Landschapbescherming., 1762
  - Regionaal bestuur Nederlandse jeugdbond voor natuurstudie en christelijke jeugdbond van natuurvrienden., 1763
  - Subsidie-aanvraag natuur en vogelwacht De Vijfheerenlanden., 1764
- HISTORISCHE PUBLICATIES
  - Bibliografie, 1958; 1765
  - Bibliografie van de geschiedenis van Zuid-Holland., 1766
  - Bibliografie van de geschiedenis en heemkennis van Zuid-Holland., 1767
  - Korte beschrijving historische monumenten., 1768
  - Streekhistorische publicatie Zijderveld., 1769
  - Subsidie-aanvraag Hollandse Studiën., 1770
  - Archeologische kaart Hazerswoude / Zoeterwoude / Koudekerk., 1771
  - Publicatie Drs.Klaassen / Ons voorgeslacht., 1772
  - Historische publicatie stichting samenlevingsopbouw Alblasserwaard en Vijfheerenlanden., 1773
  - Bibliografie van de geschiedenis van Zuid-Holland, 1958 - 1965; 1774
  - De geschiedenis van Hazerswoude., 1775
  - Historische atlas van Zuid-Holland., 1776
  - Korte beschrijving historische monumenten., 1777
  - Bibliografie, administratieve gegevens., 1778
  - Historisch tipografische atlas., 1779
  - Bibliografie van de geschiedenis van Zuid-Holland t/m 1977., 1780
  - Historische encyclopedie Krimpenerwaard., 1781
  - Leiderdorp in vroeger dagen., 1782
  - Zuid-Hollands molenhoek., 1783
  - Korte beschrijving historische monumenten., 1784
  - Publicatie Goeree van het Nederlands Volkskundig Genootschap., 1785
  - Korte beschrijving historische monumenten 1968., 1786
  - Geschiedenis Voorne / uitgeverij Kruseman., 1787
  - Manuscript Oude Kerk Delft., 1788
- STREEKPLANUITBOUW
  - Streekplan plassengebied, 1973; 1789
  - Streekplan plassengebied, 1971; 1790
  - Streekplanuitbouw, 1969; 1791
  - Plancommissie, 1976 - 1977; 1792
  - Plancommissie, 1972 - 1974; 1793
- PROVINCIALE CULTURELE RADEN
  - Gew. Culturele Raden Rijkssubsidieregeling, 1959 - 1969; 1794
  - Gew. Culturele Raden Rijkssubsidieregeling, 1969; 1795
  - Gew. Culturele Raden Rijkssubsidieregeling, 1969; 1796
  - Provinciale subsidiëring Welzijnsstichtingen., 1797
  - Subsidiëring Kunstinstellingen., 1798
  - Statuten Welzijnsorganen., 1799
  - Functionele commissie ex artikel 61 Gemeentewet., 1800
  - Subsidiëring samenlevingsopbouw., 1801
  - Subsidieverordening Gorinchem., 1802
  - Subsidieverordening culturele instellingen Wateringen., 1803